【裁判字號】    99,訴,332
【裁判日期】    990416
【裁判案由】    違反毒品危害防制條例
【裁判全文】
臺灣彰化地方法院刑事判決               99年度訴字第332號
公  訴  人  臺灣彰化地方法院檢察署檢察官
被      告  甲○○
下列被告因違反毒品危害防制條例案件，經檢察官提起公訴（99
年度毒偵字第39號），被告於本院準備程序中自白犯罪，本院認
有刑事訴訟法第273 條之1 第1 項之情形，合議裁定由受命法官
獨任進行簡式審判程序，茲審理判決如下：
    主  文
甲○○施用第一級毒品，累犯，處有期徒刑玖月。
扣案之海洛因壹包（驗餘淨重零點壹零零公克）沒收銷燬之；扣
案之注射針筒肆支均沒收。
    事  實
一、甲○○前於民國（下同）97年間，因肇事逃逸案件，經臺灣
    雲林地方法院以97年度交訴字第50號判決，判處有期徒刑6
    月，如易科罰金，以新臺幣1 仟元折算1 日確定，業於97年
    10月14日易科罰金執行完畢。另於96年間，因施用毒品案件
    ，經臺灣雲林地方法院以96年度毒聲字第99號裁定送觀察、
    勒戒後，因認無繼續施用毒品之傾向，於96年11月8 日執行
    完畢釋放，並經臺灣雲林地方法院檢察署以96年度毒偵字第
    1497、1514號、96年度毒偵緝字第93號為不起訴處分確定。
    詎其仍不知悔改，又於前開觀察、勒戒執行完畢後5 年內，
    復基於施用第一級毒品海洛因之犯意，於98年12月25日晚上
    8 時許，於其位於彰化縣秀水鄉馬興村光前巷5 號居所，以
    將海洛因置入針筒內摻水稀釋後注射血管之方式，施用第一
    級毒品海洛因1 次。嗣於98年12月27日晚上11時30分許，因
    其駕駛車牌號碼QD-8220 號自小客車，於彰化縣花壇鄉○○
    路○ 段113 號前自撞電線桿之交通事故，為警到場處理，於
    處理交通事故過程中，為警發現其將針筒丟棄至上址旁之草
    叢形跡可疑，乃當場扣得使用過之注射針筒3 支及未使用之
    注射針筒1 支，並經得其同意後搜索前揭自小客車，於車內
    發現並扣得第一級毒品海洛因1 包（淨重0.104 公克，驗餘
    淨重0.100 公克），嗣徵其同意採集尿液送驗，結果呈嗎啡
    、可待因陽性反應，始查悉上情。
二、案經彰化縣警察局彰化分局報告臺灣彰化地方法院檢查署檢
    察官偵查起訴。
    理  由
一、按除被告所犯為死刑、無期徒刑、最輕本刑為3 年以上有期
    徒刑之罪或高等法院管轄第一審案件者外，於刑事訴訟法第
    273 條第1 項程序進行中，被告先就被訴事實為有罪之陳述
    時，審判長得告知被告簡式審判程序之旨，並聽取當事人、
    代理人、辯護人及輔佐人之意見後，裁定進行簡式審判程序
    ；除簡式審判程序、簡易程序及第376 條第1 款、第2 款所
    列之罪之案件外，第一審應行合議審判，刑事訴訟法第273
    條之1 第1 項、第284 條之1 分別定有明文。本件被告甲○
    ○所犯係死刑、無期徒刑、最輕本刑為3 年以上有期徒刑或
    高等法院管轄第一審案件以外之罪，並於本院行準備程序時
    就被訴事實為有罪之陳述，本院合議庭依前揭規定，經評議
    結果，裁定改由受命法官獨任行簡式審判程序，先予敘明。
二、上開事實，業據被告甲○○於警詢、偵訊及本院審理時均坦
    承不諱，且其於98年12月28日為警所採取之尿液，經送鑑驗
    結果，確呈嗎啡、可待因陽性反應，此有彰化縣警察局彰化
    分局委託檢驗尿液代號與真實姓名對照表、詮昕科技股份有
    限公司99年1 月15日報告編號00000000號濫用藥物尿液檢驗
    報告各1 紙及照片5 張在卷可稽，而扣案之白色粉末1 包，
    經送鑑驗結果確實含第一級毒品海洛因成分（驗餘淨重0.10
    0 公克），此有行政院衛生署草屯療養院99年1 月7 日草療
    鑑字第0990100014號鑑定書1 紙附卷可參，應認被告之自白
    確與事實相符，堪以採信。另查，被告曾於96年間，因施用
    毒品案件，經本院以，經臺灣雲林地方法院以96年度毒聲字
    第99號裁定送觀察、勒戒後，因認無繼續施用毒品之傾向，
    於96年11月8 日執行完畢釋放，並經臺灣雲林地方法院檢察
    署以96年度毒偵字第1497、1514號、96年度毒偵緝字第93號
    為不起訴處分確定等情，有臺灣高等法院被告前案紀錄表及
    臺灣彰化地方法院檢察署刑案資料查註紀錄表各一份附卷可
    參，被告顯係於受觀察、勒戒執行完畢釋放後，5 年內再犯
    毒品危害防制條例第10條第1 項之罪，依同條例第23條第2
    項規定，應依法論科。綜上所述，本件犯罪事證明確，被告
    前開犯行洵堪認定。
三、查海洛因係毒品危害防制條例第2 條第2 項第1 款所稱之第
    一級，依法不得持有、施用。核被告所為，係犯毒品危害防
    制條例第10條第1 項之施用第一級毒品罪。被告於施用前持
    有第1 級毒品海洛因之低度行為，為施用之高度行為所吸收
    ，不另論罪。又查，被告曾於97年間，因肇事逃逸案件，經
    臺灣雲林地方法院以97年度交訴字第50號判決，判處有期徒
    刑6 月，如易科罰金，以新臺幣1 仟元折算1 日確定，業於
    97年10月14日易科罰金執行完畢等情，有臺灣彰化地方法院
    檢察署刑案資料查註紀錄表、臺灣高等法院被告前科紀錄表
    各1 份在卷可稽，其於5 年內以故意再犯本件有期徒刑以上
    之罪，為累犯，應依刑法第47條第1 項之規定，加重其刑。
    爰審酌被告前即有施用毒品之前科，且曾因施用毒品送觀察
    、勒戒，仍未能戒除毒癮，竟再度施用毒品戕害自身健康，
    及其犯罪之動機、目的、所生危害及犯罪後尚知坦承犯行，
    態度良好等一切情狀，酌情量處如主文所示之刑。扣案之海
    洛因1 包（驗餘淨重為0.100 公克），為查獲之毒品，不問
    是否為被告所有，應依毒品危害防制條例第18條第1 項前段
    規定，宣告沒收銷燬之；又扣案已使用之注射針筒3 支及未
    使用之注射針筒1 支，為被告所有，且分別為供其施用及預
    備施用第一級毒品海洛因所用之器具，業據被告供承在卷，
    爰依刑法第38條第1 項第2 款規定，沒收之。
四、據上論斷，應依刑事訴訟法第273 條之1 第1 項、第299 條
    第1 項前段，毒品危害防制條例第10條第1 項、第18條第1
    項前段，刑法第11條前段、第47條第1 項、第38條第1 項第
    2 款判決如主文所示。
五、如不服本判決，得於判決書送達之日起10日內，以書狀敘述
    理由，向本庭提出上訴。
本案經檢察官紀雅惠到庭執行職務。
中    華    民    國    99    年    4     月    16    日
                        刑事第九庭    法  官  黃齡玉
以上正本證明與原本無異。
如不服本判決應於收受判決後10日內向本院提出上訴書狀，並應
敘述具體理由；其未敘述上訴理由者，應於上訴期間屆滿後20日
內向本院補提理由書（均須按他造當事人之人數附繕本）「切勿
逕送上級法院」。
中    華    民    國    99    年    4     月    16    日
                                      書記官  林嘉賢
附錄本案論罪科刑法條全文：
毒品危害防制條例第10條
施用第一級毒品者，處 6 月以上 5 年以下有期徒刑。
施用第二級毒品者，處 3 年以下有期徒刑。

司法院資訊處製作；財團法人民間司法改革基金會備份。
